【裁判字號】    97,訴,78
【裁判日期】    970130
【裁判案由】    毒品危害防制條例
【裁判全文】
臺灣基隆地方法院刑事判決                97年度訴字第78號
公  訴  人  臺灣基隆地方法院檢察署檢察官
被      告  丙○○
上列被告因毒品危害防制條例案件，經檢察官提起公訴（96年度
毒偵字第3076號），因被告於準備程序中為有罪之陳述，經本院
合議庭裁定由受命法官獨任進行簡式審判程序，判決如下：
    主  文
丙○○施用第一級毒品，處有期徒刑陸月，如易科罰金以新臺幣
壹仟元折算壹日，扣案之海洛因殘渣袋肆個沒收銷燬之，夾鍊袋
頭參個，沒收。
    事實及理由
一、本件犯罪事實、證據及應適用之法條，除下列應予補充或更
    正外，其餘均引用起訴書之記載（如附件）：(1)犯罪事實欄
    一第5至6行「於96年9月23日下午3時許為警採尿前24小時內
    某時」等字更正為「於96年9月22日在基隆市○○街103巷55
    弄10號 2樓住處，以針筒注射皮膚方式」，(2)犯罪事實欄一
    倒數第 3行「殘渣夾鍊袋頭3個」更正為「夾鍊帶頭3個」，
    (4)證據部分補充「被告於本院中之自白、扣案之海洛因殘渣
    袋4個、夾鍊袋頭3個」。
二、據上論斷，應依刑事訴訟法第273條之1第1項、第299條第1
    項前段、第310條之2、第454條，毒品危害防制條例第10條
    第1項、第18條第1項前段，刑法第11條前段、第41條第1項
    前段、第38條第1項第2款，判決如主文。
本案經檢察官甲○○到庭執行職務。
中    華    民    國    97    年    1     月    30    日
                  刑事第三庭  法    官  鄭培麗
以上正本證明與原本無異。
對於本件判決如有不服，應於收受送達後10日內，向本院提出上
訴書狀，敘述上訴理由，上訴於臺灣高等法院，並按他造當事人
之人數附具繕本。「切勿逕送上級法院」
中    華    民    國    97    年    1     月    30    日
                              書 記 官  潘端典
附錄論罪法條：
毒品危害防制條例第10條
施用第一級毒品者，處 6 月以上 5 年以下有期徒刑。
施用第二級毒品者，處 3 年以下有期徒刑。
附件：
臺灣基隆地方法院檢察署檢察官起訴書
                                    96年度毒偵字第3076號
    被      告  丙○○  男  34歲（民國○○年○○月○○日生）
                        住基隆市○○街103巷55弄63號2樓
                        居基隆市○○街103巷55弄10號2樓
                        身份證統一編號：Ｚ000000000號
上列被告因違反毒品危害防制條例案件，業經偵查終結，認為應
提起公訴，茲將犯罪事實及證據並所犯法條分敘如下：
        犯罪事實
一、丙○○前因施用毒品案件，經觀察、勒戒後，認無繼續施用
    毒品之傾向，於民國95年10月11日執行完畢釋放出所，並由
    本署檢察官於95年10月4日，以95年度毒偵字第983號為不起
    訴處分確定。詎其仍不知悔改，於前開觀察、勒戒執行完畢
    釋放後 5年內，又基於施用第一級毒品海洛因之犯意，於96
    年9月23日下午3時許為警採尿前24小時內某日時，在不詳處
    所，施用第一級毒品海洛因1次。嗣於96年9月23日中午12時
    30分許，為警持搜索票在其基隆市○○街103巷55弄10號2樓
    居所查獲，並扣得殘渣夾鍊袋4只、殘渣夾鍊袋頭3個，復經
    其同意為警採集其尿液送驗，結果呈有嗎啡陽性反應，始查
    悉上情。
二、案經基隆市警察局第四分局報告偵辦。
        證據並所犯法條
一、訊據被告丙○○矢口否認有上開犯行，辯稱：伊是為警查獲
    前一週施用海洛因的云云。經查，被告為警採集之尿液，經
    送臺灣尖端先進生技醫藥股份有限公司檢驗，結果呈嗎啡陽
    性反應，此有該公司96年10月3日濫用藥物檢驗報告書1紙附
    卷可稽，此外復有前開不起訴處分書及被告刑案資料查註紀
    錄表 1份附卷可參，被告所辯顯不足採，其施用毒品罪嫌，
    洵堪認定。
二、核被告丙○○所為，係犯毒品危害防制條例第10條第1項之
    施用第一級毒品罪嫌。
三、依毒品危害防制條例第23條第2項、刑事訴訟法第251條第1
    項提起公訴。
    此  致
臺灣基隆地方法院
中    華    民    國    96    年    12    月    21    日
                              檢察官  乙  ○  ○
本件正本證明與原本無異
中    華    民    國    96    年    12    月    28    日
                              書記官  陳  淑  芬
附錄所犯法條：
毒品危害防制條例第10條第1項
施用第一級毒品者，處 6 月以上 5 年以下有期徒刑。


司法院資訊處製作；財團法人民間司法改革基金會備份。
